臺灣桃園地方法院刑事判決　　　　　　　　　　　　　　九十一年度易字第四四號
　　公　訴　人　臺灣桃園地方法院檢察署檢察官
　　被　　　告　丙○○
　　選任辯護人　丁○○
右列被告因恐嚇案件，經檢察官提起公訴（九十年度偵字第一九六四二號），本院判
決如左：
    主      文
丙○○無罪。
    理      由
一、公訴意旨略以：被告丙○○與告訴人己○○均為「中國石油公司桃園煉油廠（下
    稱桃園煉油廠）」之員工，於民國九十年五月十六日十八時二十分許，在桃園縣
    龜山鄉○○○路○段五十號之「桃園煉油廠」煉製大樓地下室休息室內，因台灣
    石油工會會員王文祥遭停權乙案發生爭執，丙○○竟對己○○恐嚇稱：「你和你
    家中妻小要小心點」等語，使己○○心生畏懼，致生危害於安全，因認被告丙○○涉有刑法第三百零五條之恐嚇危害安全罪嫌云云。
二、按犯罪事實應依證據認定之，無證據不得推定其犯罪事實，又不能證明被告犯罪
    者，應諭知無罪判決，刑事訴訟法第一百五十四條、第三百零一條第一項分別定
    有明文。訊據被告丙○○，堅詞否認前開犯行，辯稱其當時係向告訴人己○○說
    道「你是吃素的人，如果騙人亂說話，對子孫會不好」此語，且係於好心勸誡之
    意，並非意在對之恐嚇等語，另否認曾向告訴人稱「你和你家中妻小要小心一點
    」云云。
三、經查，當時被告係以台語向告訴人己○○稱「你是吃菜人，不能黑白講，那會絕
    子絕孫，你和家中妻小要小心點」等語，非僅謂「你和你家中妻小要小心一點」
    之情，除據告訴人於告訴狀中載明外，並經告訴人於偵查及本院審理時，證人即
    在場目擊者乙○○、戊○○於本院審理時，各指訴及結證甚明，稽以被告於本院
    審理時自承：「我當時是說你是吃素的人，你如果騙人亂說話，子孫會不好」等
    語，揆其語意亦與告訴人所訴幾近一致，準此，自堪認告訴人之指訴屬實，胥值
    採信。至證人王文祥於偵查中雖證稱未見被告向告訴人口出上情云云，然查，被
    告乃因王某之事始與告訴人發生爭執，此據證人乙○○於本院審理時述明，因之
    ，其臨訟之際處心為被告辯解或為之隱，乃屬人情之常，由是，其於偵查中所言
    顯係迴護被告之詞，並非可採。又查，證人即同為在場之目擊者甲○○於本院審
    理時固結證稱：我聽到被告用台語說了一句：：：你某、子「給我」小心一點云
    云，惟此與告訴人及證人乙○○、戊○○所稱，即被告於整句話語中係夾帶「你
    和你家中妻小要小心一點」乙詞，並無「給我」二字此互核一致之陳述相左，復
    參酌甲○○係客家人，本身不會說台語，此並據其於本院審理時述明，顯見李某
    實非諳熟台語之人，縱令「能聽」，然其對台語既非嫺熟練達，則於聽聞之際，
    認知之內容與述說者之意要有失諸出入之虞，從而稽此二端，堪認李某之詞係出
    於誤解所致，自非可採。綜上，告訴人之指訴核屬信而有徵，據之足證被告果曾
    口出如告訴人所指斯語之情非虛。被告否認曾說「你和你家中妻小要小心一點」
    云云，顯違事實，固不足採，惟公訴人省略前言而不論，逕指被告係以右詞向告
    訴人恫嚇，顯流於斷章取意，亦非可取。查被告既係向告訴人說道：「你是吃菜
    人，不能黑白講，那會絕子絕孫，你和家中妻小要小心點」等語，細繹其旨，顯
    謂告訴人既為吃齋茹素之人，當禮佛甚篤，因之，自須謹守佛教誡律，不得口出
    誑言，顛倒是非，否則必遭天譴致殃及子孫，職是，嗣其接續稱：「你和家中妻
    小要小心點」乙詞，顯係承前句之語意而來，用在儆告告訴人須敬謹將事，俾免
    其本身暨無辜之妻小枉受株累，橫遭神譴天責之意也，況語畢，被告即無進一步
    說明其將對告訴人之妻小如何，此亦據告訴人於本院審理時陳明，顯見其並未持
    欲以己力或所能控制之手段俾加害告訴人或其妻小之事相恫嚇，是以依被告前後
    陳詞之一貫語意觀之，充其量可謂係單純「詛咒」而已。按刑法第三百零五條之
    恐嚇罪，係以加害生命、身體、自由、名譽等事通知他人，使其心生畏佈為要件
    ，惟加害之事發生與否，尤須行為人所得控制或左右者，始克相當。茲被告既僅
    單純「詛咒」告訴人，然天威莫測，類此關於未來吉兇福禍命定之事，任人均無
    從逆料，亦非被告之力所能操控及左右，徵之右開說明，是被告所為顯與恐嚇罪
    之要件有間，自未能以本罪之責相繩，此外，復查無其他積極證據可證明被告有
    如公訴人所指犯行，依首揭法條說明，自屬不能證明被告犯罪而應為無罪之諭知
    。
據上論斷，應依刑事訴訟法第三百零一條第一項，判決如主文。
本案經檢察官洪景明到庭執行職務。
中      華      民      國    九十一    年      三      月    二十九    日
                              臺灣桃園地方法院刑事第三庭
                                  法  官  蔡榮澤
右正本證明與原本無異。
如不服本判決，應於判決送達後十日內向本院提出上訴狀( 應附繕本 )。
                                  書記官   李聖章
中      華      民      國    九十一    年      四      月      一     日
